臺灣宜蘭地方法院交通事件裁定　　　　　96年度交聲字第23號
移
異　議　人
即受處分人　甲○○
上列受處分人因違反道路交通管理處罰條例案件，對於交通部公
路總局臺北區監理所宜蘭監理站民國96年1月30日所為之處分（
原處分案號：宜監字第裁43-Q00000000號)，聲明異議，本院裁
定如下：
    主  文
異議駁回。
    理  由
一、按汽（機）車駕駛人，行經有燈光號誌管制之交岔路口闖紅
    燈者，處新臺幣（下同）1,800元以上5,400元以下罰鍰，道
    路交通管理處罰條例第53條及同條例第3條第8款定有明文，
    且汽（機）車駕駛人駕駛汽車違反道路交通管理處罰條例第
    53條第1項規定者，除應依該條所規定之罰鍰處罰外，並予
    記違規點數3點，同條例第63條第1項第3款亦有明文。
二、本件異議人即受處分人甲○○於民國96年1月1日晚上9時45
    分許，騎乘車牌號碼PPB-898號機車，行經宜蘭市○○路○段
    與新民路口設有紅綠燈號誌管制之交岔路口時，明知其行進
    方向之燈光號誌係禁止通行之紅燈號誌，竟闖紅燈行駛，為
    宜蘭縣警察局宜蘭分局新民派出所員警攔停，以受處分人有
    違反道路交通管理處罰條例第53條第1項規定之行為掣單舉
    發。嗣受處分人於舉發通知單上所載應到案日期前向原處分
    機關提出申訴，經原處分機關函請原舉發單位調查結果，仍
    認受處分人有上開闖紅燈之違規行為，原處分機關乃於96年
    1月30日依道路交通管理處罰條例第53條第1項及第63條第1
    項（漏載第3款）及違反道路交通管理事件統一裁罰標準表
    之規定裁處罰鍰1,800元並記違規點數3點。
三、本件受處分人矢口否認其有闖紅燈之違規行為，辯稱：伊沒
    有闖紅燈，伊之前在對向已發覺有警員值勤，不可能於回程
    時闖紅燈，確實看到綠燈號誌才行駛，且員警取締位置其視
    線觀看是否有阻礙而影響執法之合理客觀性云云。經查：受
    處分人於上開時地騎乘機車有闖紅燈之違規行為，業經證人
    即當日值勤員警乙○○○○到庭結證稱：「當天我在中山路
    3段及新民路口執行取締交通違規，當時異議人從中山路3段
    往北行駛，當時中山路與新民路口中山路方向的燈號是紅燈
    ，我看到異議人闖紅燈，就在郵局復華銀行附近攔停異議人
    ……當時站立的位置可以清楚看到中山路號誌，當時我看到
    確實是紅燈……當時我有告知異議人違規的事項，異議人當
    時有表示當時在想事情沒有注意燈號，我看到異議人通過路
    口時號誌是已經紅燈的狀態，並不是黃燈轉紅燈」等語（見
    本院卷第15頁筆錄）明確，並有證人吳明道繪製之現場圖附
    卷可稽，則以證人吳明道繪製其值勤所站立之位置觀之，證
    人吳明道係位於受處分人闖紅燈路口之正前方，其間並未有
    何障礙物阻擋，對於號誌之變換自可清楚見聞無誤。而受處
    分人雖辯以去程時已見到警員在值勤，故回程時不可能故意
    違規云云，然以受處分人於本院調查時亦自承其於通過路口
    時對於係何種號誌亦不確定等語（見本院卷第15頁筆錄）在
    卷，核與證人吳明道所證述當時受處分人表示在想事情沒有
    注意燈號等情相符，更可徵證人吳明道所為之證述並非虛偽
    ，受處分人當時確有未注意燈號之情形自明，則受處分人是
    否於去程有見到警員值勤實與其是否有上開違規行為無涉，
    受處分人此部分之辯解，自無可採。參以證人吳明道為親眼
    目睹之證人，其到庭具結作證，與受處分人並無怨隙，自無
    自陷於偽證罪之追訴而構詞誣賴受處分人之理，而受處分人
    雖請求調閱現場路口監視錄影設備，然經本院函詢宜蘭縣警
    察局宜蘭分局之結果，上開路口並未有何監視錄影設備，此
    有宜蘭縣警察局宜蘭分局96年3月14日警蘭交字第096200344
    3 號函在卷可按，故亦不足為受處分人有利之認定，綜上所
    述，證人吳明道所為之證述核與事實相符而堪採認，受處分
    人空言否認有違規之行為，不足為據。
四、從而，本件受處分人有闖紅燈之違規行為事證明確，原處分
    機關依道路交通管理處罰條例第53條第1項、第63條第1項第
    3款及違反道路交通管理事件統一裁罰標準表規定裁處受處
    分人罰鍰新臺幣1,800元並予記違規點數3點，核無違誤，本
    件受處分人之異議為無理由，應予駁回。
據上論斷，應依道路交通案件處理辦法第19條，裁定如主文。
中　　華　　民　　國　　96　　年　　3 　　月　　21　　日
                  交通法庭法  官  鄭貽馨
以上正本證明與原本無異。
如不服本裁定，應於裁定送達後5日內向本院提出抗告狀。（應
附繕本）
                          書記官  林嘉萍
中　　華　　民　　國　　96　　年　　3 　　月　　22　　日
